【裁判字號】    89,上易,4264
【裁判日期】    900425
【裁判案由】    竊盜
【裁判全文】
臺灣高等法院刑事判決                          八十九年度上易字第四二六四號
    上  訴  人
    即  被  告  乙○○
    選任辯護人  吳德讓
右上訴人因竊盜案件，不服臺灣桃園地方法院八十九年度易字第一九三七號，中華民
國八十九年十月十二日第一審判決（起訴案號：臺灣桃園地方法院檢察署八十九年度
偵字第一九三七號）提起上訴，本院判決如左：
    主  文
原判決撤銷。
乙○○竊盜，未遂，累犯，處有期徒刑陸月，如易科罰金，以佰元折算壹日。
    事  實
一、乙○○曾於民國（下同）八十四年間因竊盜案件，經臺灣高等法院判處有期徒刑
    六月確定，於八十五年十月三十一日執行完畢，猶不知悔改，復意圖為自己不法
    之所有，於八十九年六月十三日上午七時三十分許，進入桃園縣桃園市○○路九
    五號建國國小訓導室內，趁四下無人之際，先打開其內丙○○之辦公桌抽屜，拿
    取鑰匙一支後，持之開啟同辦公桌另一個上鎖之抽屜時，適為丙○○發覺，旋逃
    出訓導室外，丙○○追出並呼叫有小偷，而驚動學校警衛甲○○追至建國國小大
    門口逮捕乙○○，乙○○始未得逞。
二、案經桃園縣警察局桃園分局報請臺灣桃園地方法院檢察署檢察官偵查起訴。
    理  由
一、訊據被告矢口否認有何右揭竊盜犯行，辯稱：當天早上是要拿衣服到鶯歌鎮給女
    友周樹葉的女兒，因不知地點想至建國國小內問路，並無竊盜犯行云云，並提出
    銀行存摺二份以實其說。惟查，右揭事實，業據證人丙○○、甲○○證述綦詳，
    且有贓物領據一紙在卷可憑，衡諸證人丙○○、甲○○均與被告素不相識，實無
    設詞誣攀之理，其等證詞雖前後對於細節部分之陳述略有出入，惟對於犯罪事實
    之認定並無影響，應堪採信，參之當時係上午七時三十分許，被告如欲問路，大
    可至路邊商家或建國國小校門口警衛室詢問，何須進入學校？再至無人之訓導室
    內問路？由訓導室窗外即可看見訓導室內空無一人，被告豈有至無人之訓導室內
    問路之理？又何須於遭證人丙○○發覺後逃脫？且被告於銀行有無存款，亦與其
    是否涉犯竊行無涉，顯見被告所辯，要屬事後卸責之詞，不足採信，至於證人周
    樹葉證稱確當天早上確交待被告拿衣服至其女位於鶯歌之幼稚園等情，不足以推
    論被告並無右揭竊盜犯行，本件事證明確，被告犯行，洵堪認定。至於被告於原
    審聲請原審安排測謊，及於本院聲請傳訊證人即承辦警員丁○○，因本件事證已
    明，認業無再行安排測謊之必要及傳訊該證人之必要，附此敘明。
二、核被告乙○○所為，係犯刑法第三百二十條第三項、第一項之竊盜未遂罪。被告
    已著手於竊盜犯行之實施，然仍未將抽屜內財物置於自己實力支配下，尚未生竊
    盜之結果，為未遂犯，應依刑法第二十六條前段之規定，按既遂犯之刑度減輕其
    刑。查被告曾於八十四年間因竊盜案件，經臺灣高等法院判處有期徒刑六月確定
    ，於八十五年十月三十一日執行完畢，有臺灣高等法院檢察署刑案紀錄簡覆表一
    紙附卷足憑，其於刑之執行完畢後，五年內再犯有期徒刑以上之本罪，為累犯，
    應依刑法第四十七條規定加重其刑，並先加後減之。
三、原審予以論罪科刑，固非無見，惟查被告犯罪後，刑法第四十一條已於九十年一
    月四日修正，同年月十日經總統公布施行，修正後刑法第四十一條第一項規定：
    「犯最重本刑五年以下有期徒刑以下之刑之罪，而受六個月以下有期徒刑或拘役
    之宣告，因身體、教育、職業、家庭之關係或其他正當事由，執行顯有困難者，
    得以一元以上三元以下折算一日，易科罰金。但確因不執行所宣告之刑，難收矯
    正之效，或難以維持法秩序者，不在此限。」，本件被告所犯係最重本刑五年以
    下有期徒刑之竊佔罪，符合上開修正後之規定，原審未及比較新舊法，適用新修
    正之規定，原判決即屬無可維持。被告上訴仍執前詞否認犯罪，指摘原判決不當
    ，雖無理由，然原判決既有上開可議，自應由本院予以撤銷改判。爰審酌被告犯
    罪之情節，所生損害程度及被告前有多次竊盜前科，仍不知悔悟，再犯本件竊盜
    罪等一切情狀，量處如主文所示之刑，併諭知易科罰金之折算標準。
據上論斷，應依刑事訴訟法第三百六十九條第一項前段、第三百六十四條、第二百九
十九條第一項前段，刑法第三百二十條第三項、第一項、第四十七條、第二十六條前
段、修正後第四十一條第一項前段、第二條第一項前段，罰金罰鍰提高標準條例第一
條前段、第二條，判決如主文。
本案經檢察官沈明彥到庭執行職務。
中      華      民      國    九十      年      四      月    二十五    日
                              臺灣高等法院刑事第二十二庭
                                  審判長法  官  許  正  順
                                        法  官  邱  同  印
                                        法  官  胡  方  新
右正本證明與原本無異。
不得上訴。
                                        書記官  秦  慧  榮
中    華    民    國     九十     年        四      月      二十六      日
附錄    本判決論罪科刑法條：
刑法第三百二十條
意圖為自己或第三人不法之所有，而竊取他人之動產者，為竊盜罪，處五年以下有期
徒刑、拘役或五百元以下罰金。
意圖為自己或第三人不法利益，而竊佔他人之不動產者，依前項之規定處斷。
前二項之未遂犯罰之。


司法院資訊處製作；財團法人民間司法改革基金會備份。
